【裁判字號】    97,訴,2227
【裁判日期】    971024
【裁判案由】    給付權利金
【裁判全文】
臺灣臺中地方法院民事判決  97年度訴字第2227號
原      告  臺中市政府
法定代理人  甲○○
訴訟代理人  李進建律師
被      告  競爭優勢國際開發事業有限公司
法定代理人  乙○○
上列當事人間給付權利金事件，本院於民國97年9月26日言詞辯
論終結，判決如下：
    主    文
被告應給付原告新臺幣陸拾捌萬陸仟肆佰伍拾參元，及自民國九
十七年九月二十二日起至清償日止，按週年利率百分之五計算之
利息。
訴訟費用由被告負擔。
本判決於原告以新臺幣貳拾貳萬玖仟元供擔保後，得假執行。
    事實及理由
一、原告起訴主張：
    1.原告為辦理台中市南屯區南屯平面停車場（下稱系爭停車
      場）之委託經營管理，依法由被告競爭優勢國際開發事業
      有限公司（下稱被告公司）得標取得經營權，原告並於民
      國94年5月5日與被告公司簽立契約（下稱系爭契約），並
      於同日委託台中地方法院所屬民間公證人吳宜勳公證人作
      成公證書。
    2.經查，相對人就其所經營承租之系爭停車場依系爭契約第
      3 條應如期繳交權利金，惟相對人至97年2月21日前應繳
      納第12期權利金新臺幣（下同）549,163元，經原告多次
      電話催繳至今均未繳納，依系爭契約第4條第3款，權利金
      逾期繳納在2個月未滿3個月者，照欠額加收10%違約金，
      為54,916元（549,163×10%＝54,916），合權利金及違約
      金，相對人共積欠聲請人604,079元。
    3.次查，依系爭契約第4條第4款規定，權利金逾期繳納在3
      個月以上者，除依前3款規定分別辦理外，每逾1個月照欠
      額加收5%違約金。自97年2月21日起至今，被告未繳權利
      金已逾6個月以上，除依前述規定加收違約金10%外，並依
      系爭契約第4條第4款規定加計3個月之違約金（共15%），
      計82,374元，則合計被告應給付原告權利金及違約金共
      686,453元（604,079＋82,374＝686,453）。
    4.對於被告抗辯之陳述：被告所提供之履約保證金有另案強
      制執行中，本件應先由原告取得確定判決之執行名義後，
      再參與另案強制執行之分配以求償。
    並聲明：
    1.被告應給付原告686,453元，及自起訴狀繕本送達翌日起
      至清償日止，依年息5%計算之利息。
    2.訴訟費用由被告負擔。
    3.原告願供擔保請准宣告假執行。
二、被告方面：
  (一)聲明：
    1.駁回原告之訴及假執行之聲請。
    2.訴訟費用由原告負擔。
  (二)陳述：
    對於未繳納第12期權利金579,263元不爭執，原告亦有以電
    話催繳，因後來停車率不佳經營不善，故無力繳納。對於原
    告請求之違約金部分無意見，惟被告當初有提供履約保證金
    予原告，可由該金額中扣除。
三、得心證之理由：經查原告主張之事實，業據其提出與所述情
    節相符之94年度中院民公宜字第393號公證書、公司登記事
    項卡及戶籍謄本各1份附卷為憑，即被告對於未繳納第12期
    權利金579,263元乙節亦不爭執，復對於原告請求之違約金
    部分無意見，僅陳稱：因停車率不佳經營不善，故無力繳納
    等語，是依本院調查之結果，堪信原告之主張為真實。從而
    ，原告憑以訴請被告應給付原告686,453元，及自起訴狀繕
    本送達翌日即97年9月22日起至清償日止，按週年利率5%計
    算之利息，為有理由，應予准許。
四、原告陳明願供擔保，聲請宣告假執行，核無不合，爰酌定相
    當擔保金額准許之。
五、訴訟費用負擔之依據：民事訴訟法第78條。
中    華    民    國    97    年    10    月    24    日
                  民事第四庭    法  官  呂明坤
正本係照原本作成。
如對本判決上訴，須於判決送達後20日內向本院提出上訴狀。
中    華    民    國    97    年    10    月    24    日
                                書記官


司法院資訊處製作；財團法人民間司法改革基金會備份。
